臺灣新竹地方法院民事簡易判決　　　　 96年度竹簡字第869號
原　　　告　大綜電腦系統股份有限公司
法定代理人　甲○○
訴訟代理人　乙○○
被　　　告　利基網路股份有限公司
　　　　　　　　　　　　2路2.
法定代理人　丙○○
　　　　　　　　　　　　3之1.
上列當事人間給付票款事件，本院於民國96年10月26日辯論終結
，判決如下：
    主  文
被告應給付原告新臺幣玖拾肆萬伍仟元，及自民國九十六年七月
十日起至清償日止，按年息百分之五計算之利息。
訴訟費用由被告負擔。
本判決得假執行。
    事實及理由
一、按不合民事訴訟法第427條第1項及第2項規定之訴訟，法院
    適用簡易程序，當事人不抗辯而為本案之言詞辯論者，視為
    已有前項之合意，民事訴訟法第427條第4項定有明文。查本
    件訴訟標的金額為新臺幣（下同）945,000元，而原告係基
    於買賣之法律關係請求被告給付貨款，並非民事訴訟法第
    427條第1項、第2項所規定之訴訟，惟本件兩造並未抗辯，
    且為本案之言詞辯論，揆諸前開說明，視為合意適用簡易程
    序，故本件自得行簡易訴訟程序，合先敘明。
二、原告起訴主張：被告向原告訂購貨品，原告業已依約交貨，
    惟被告卻未依約清償貨款，迄今總計尚欠945,000元之貨款
    未為清償，屢經催討，均置之不理，為此爰依買賣之法律關
    係提起本件訴訟，並聲明：被告應給付原告945,500元，及
    自支付命令送達翌日起至清償日止，按年息百分之5計算之
    利息。
三、被告則對原告請求之金額沒有意見。
四、本院之判斷：
(一)、原告主張之前揭事實，業據其提出與所述相符之送貨單2紙
    、統一發票1紙為證，復為被告所不爭執，自堪信原告之主
    張為真實。
(二)、按買受人對於出賣人，有交付約定價金及受領標的物之義務
    ；給付無確定期限者，債務人於債權人得請求給付時，經其
    催告而未為給付，自受催告時起，負遲延責任。其經債權人
    起訴而送達訴狀，或依督促程序送達支付命令，或為其他相
    類之行為者，與催告有同一之效力。前項催告定有期限者，
    債務人自期限屆滿時起負遲延責任；遲延之債務，以支付金
    錢為標的者，債權人得請求依法定利率（即週年利率百分之
    5）計算之遲延利息，但約定利率較高者，仍從其約定利率
    ，民法第367條、第229條第2項、第3項、第233條第1項及第
    203條分別定有明文。經查，被告既有上開系爭貨款未為給
    付，已如前述，則被告自應依法負清償之責。又本件給付並
    未定有期限，亦無約定利率，而原告已就本件請求依督促程
    序送達支付命令，與催告有同一效力，則被告迄未清償，即
    應自受催告時起負遲延責任，原告並得請求依法定利率計算
    之利息。從而，原告依買賣之法律關係，請求被告給付945,
    000元，及自支付命令送達被告之翌日即民國96年7月10日起
    至清償日止，按年息百分之5計算之遲延利息，即屬正當，
    應予准許。
五、本件係依民事訴訟法第427條第4項適用簡易訴訟程序所為被
    告敗訴之判決，應依職權宣告假執行。
六、據上論結，本件原告之訴為有理由，依民事訴訟法第436條
    第2項、第78條、第389條第1項第3款，判決如主文。
中　　華　　民　　國　　96　　年　　10　　月　　31　　日
                  新竹簡易庭    法　官　彭淑苑
以上正本係照原本作成。
如對本判決上訴，須於判決送達後20日內向本院提出上訴狀。
中　　華　　民　　國　　96　　年　　10　　月　　31　　日
                                書記官　張永榮
